【裁判字號】    89,交易,237
【裁判日期】    890802
【裁判案由】    公共危險
【裁判全文】
臺灣板橋地方法院刑事判決                        八十九年度交易字第二三七號
    公  訴  人  臺灣板橋地方法院檢察署檢察官
    被      告  丙○○
右列被告因公共危險等案件，經檢察官提起公訴（八十九年度偵字第五五四六號），
本院判決如左：
    主      文
丙○○服用酒類，不能安全駕駛動力交通工具而駕駛，處拘役參拾日，如易科罰金以
佰元折算壹日。
    事      實
一、丙○○明知汽車駕駛人服用酒類後，於不能安全駕駛動力交通工具時，不得駕駛
    車輛，猶於民國八十八年十一月二十七日下午五時許，在桃園市○○路附近飲用
    約半瓶玉泉清酒達不能安全駕駛汽車之狀態後，仍自該處駕駛Ｕ二－二九七號營
    業小客車沿國道三號高速公路往北方向行駛，嗣於同日晚間六時四十五分許，行
    駛至國道三號高速公路五十公里五百公尺三鶯交流道北向匝道位置，欲自內側車
    道切換至外側車道時，雖已察覺當時外側車道尚有甲○○駕駛之Ｖ九－七０六七
    號自用小客車行駛於其右前方，仍因酒醉導致注意力減弱、反應靈敏度降低，未
    能與甲○○所駕駛之車輛保持安全距離並及時將車輛煞停，因而在切換車道時自
    左後方撞擊甲○○所駕駛之Ｖ九－七０六七號自用小客車左後側。嗣於同日晚間
    七時三十七分許，丙○○在臺北縣樹林巾田尾三八號國道公路警察局第六警察隊
    樹林分隊，經警測得其吐氣所含酒精濃度達每公升零點四四毫克。
二、案經國道公路警察局第六警察隊報請臺灣板橋地方法院檢察署檢察官偵查起訴。
    理      由
一、訊據被告丙○○固坦承於上開時地駕駛Ｕ二－二九七號營業小客車自後撞及證人
    甲○○駕駛之Ｖ九－七０六七號自用小客車，惟矢口否認有何前揭犯行，辯稱：
    伊自高速公路下交流道時，因在點香煙，疏未注意車前狀況，以致撞上停在匝道
    口等待綠燈之車輛，雖然開車之前有喝酒，但當時伊很清醒云云。惟查，被告於
    警訊中辯稱甲○○由路肩切換過來，導致發生擦撞等語（見偵查卷第五頁）；嗣
    於檢察官偵訊時供稱在變換車道時，有看見甲○○駕駛之車輛，伊跟著其後面行
    駛，對方煞車才撞上等語（見偵查卷第二十七頁背面）；另於本院訊問時供稱因
    行經下坡，有踩煞車，但還是撞上等語（見本院八十九年十一月十三日訊問筆錄
    ），均未提及其駕車時點煙之情事，被告所辯顯係事後卸責之詞，難以採信。參
    諸被告駕駛營業小客車自後撞及證人甲○○車輛之左後保險桿，有警製交通事故
    調查報告表一紙及照片二張在卷可稽，被告於警訊中辯稱甲○○變換車道時擦撞
    其車輛云云，無可採信，被告駕駛車輛未保持安全距離自後撞擊前方車輛之情，
    堪以認定。
二、又被告丙○○於肇事之約一小時後經警施以酒精測試，其吐氣所含酒精成份尚達
    每公升零點四四毫克一節，有酒精測試值一紙附卷可稽。而法務部雖就「不能安
    全駕駛」認為人體呼氣所含酒精成分若已達每公升零點五五毫克（零點五五ＭＧ
    ／Ｌ），肇事率為一般正常人之十倍，因此認為不能安全駕駛，作為執法者執行
    時之標準（參見法務部八十八年五月十八日法八八檢字第○○一六六九號函）。
    惟呼氣所含酒精成分若達每公升零點四毫克，肇事率亦達一般正常人之六倍（見
    「酒精濃度與肇事率之關係」，中央警察大學交通學系蔡中志教授著），且每個
    人之體質不同，對於酒精之吸收程度亦有異，駕駛人是否達於不能安全駕駛之標
    準，除參酌一般實驗結果標準外，仍應審酌駕駛當時之實際狀況而定。本件車禍
    發生後，國道公路警察局第六警察隊隊員乙○○接獲通知到場處理，發現被告精
    神尚好，但走路並非很穩，一直要找證人甲○○吵架，警員因聞到酒味，因此將
    被告帶回警局進行酒精濃度測試之情，業據證人乙○○到庭證述明確（見本院八
    十九年九月七日訊問筆錄），且被告於本院審理時自承因喝酒所以反應較慢等語
    （見本院八十九年十一月十三日訊問筆錄），衡諸被告在切換車道前已看見甲○
    ○所駕駛之車輛，卻仍與之發生撞擊，顯見其已因服用酒類導致注意力減弱、反
    應靈敏度降低，並因而肇事，其為警查獲時已達不能安全駕駛動力交通工具狀態
    甚明。本件事證明確，被告犯行堪以認定。
二、被告丙○○於服用酒類，不能安全駕駛汽車之狀態下猶駕駛車輛之行為，核係犯
    刑法第一百八十五條之三之服用酒類不能安全駕駛動力交通工具而駕駛罪。爰審
    酌被告酒醉之程度、所生交通安全之危害、過失之情節、被害人受損之程度及被
    告犯後態度等一切情狀，分別量處如主文所示之刑，且均諭知易科罰金之折算標
    準。
據上論斷，應依刑事訴訟法第二百九十九條第一項前段，刑法第一百八十五條之三、
第四十一條，罰金罰鍰提高標準條例第二條，判決如主文。
本案經檢察官賴惠慈到庭執行職務。
中      華      民      國      八十九      年    十一    月    三十    日
                                      臺灣板橋地方法院交通法庭
                                          法  官  侯  志  融
右正本證明與原本無異
如不服本判決，應於送達後十日內向本院提出上訴狀
              書記官  陳  淑  芳
中      華      民      國      八十九      年    十二    月    六      日
附錄本案論罪科刑法條全文：
刑法第一百八十五條
損壞或壅塞陸路、水路、橋樑或其他公眾往來之設備或以他法致生往來危險者，處五
年以下有期徒刑，拘役或五百元以下罰金。
因而致人於死者，處無期徒刑或七年以上有期徒刑；致重傷者，處三年以上、十年以
下有期徒刑。
第一項之未遂犯罰之。


司法院資訊處製作；財團法人民間司法改革基金會備份。
